# IFRS 16 购买选择权的处理

提问人：xwz 圆滚滚 时间：2019-09-05 12:44:08
在 IFRS16或者中国会计准则的新租赁准则中，都提到，在租赁负债的初始确认时，购买选择权的行权价格，应该合并在租赁付款额中，并按折现后的金额确认租赁负债，那如果某项租赁，之后真的从租赁转为购买后，在有购买选择权和没有购买选择权的情况下，分别是如何处理呢。
对于没有购买选择权的情况下，我自己理解是终止确认使用权资产和租赁负债，差异计入未分配利润，如果有购买选择权，已经在租赁负债初始确认时确认了使用权资产，那在租赁转购买时还需要做其他处理吗？

回答人：chenyiwei
根据新租赁准则第二十一条：“承租人能够合理确定租赁期届满时取得租赁资产所有权的，应当在租赁资产剩余使用寿命内计提折旧。无法合理确定租赁期届满时能够取得租赁资产所有权的，应当在租赁期与租赁资产剩余使用寿命两者孰短的期间内计提折旧”。
所以，如果预计很可能行使购买选择权，从而将购买选择权的行权价格的折现值计入租赁负债和使用权资产原值的，则该项使用权资产的折旧年限为资产的剩余使用寿命。行权时直接将所支付的留购价款从租赁负债中列支，无需特殊处理，也不影响使用权资产的后续折旧（只不过在租赁期满后取得所有权时，从使用权资产平移到固定资产中）。
如果在没有购买选择权的情况下，此时一般应在租赁期满时，使用权资产和租赁负债的账面价值均已为零。此时支付购买价款取得其所有权时，就按照常规的购买使用过的旧资产的方式处理即可。